【裁判字號】    89,易,3527
【裁判日期】    891229
【裁判案由】    賭博
【裁判全文】
臺灣臺中地方法院刑事判決                        八十九年度易字第三五二七號
    公  訴  人  臺灣台中地方法院檢察署檢察官
    被      告  乙○○
    輔  佐  人  丙○○
右列被告因賭博等案件，經檢察官聲請簡易判決處刑 (八十九年度偵字第八九六七號
)，本院認不宜簡易判決處刑，改依通常程序審理，判決如左：
    主  文
乙○○共同以賭博為常業，處有期徒刑參月，如易科罰金以參佰元折算壹日；緩刑貳
年；扣案之電動賭博機具（均含ＩＣ板）拾貳台（含賓果連線、賓果、小瑪琍、超級
寶石列車各壹台、東方之珠及撲克單機各貳台、滿貫大亨肆台）、賭檯上之財物現金
新台幣伍仟玖佰柒拾元及供犯罪所用之物代幣壹袋、計分卡壹疊、開分洗分表壹張及
開箱表壹張，均沒收之。
    事  實
一、緣甲○○係台中市○○路○段一五號「吉利茶坊」之負責人，共同基於常業賭博
    之犯意，自民國八十八年十二月二日起，在上開「吉利茶坊」之公眾得出入場所
    ，擺設電動賭博機具（均含ＩＣ板）十二台（含賓果連線、賓果、小瑪琍、超級
    寶石列車各一台、東方之珠及撲克單機各二台、滿貫大亨四台），並分別自八十
    八年十二月九日及八十九年一月一日起，以月薪新台幣（下同）一萬九千元及二
    萬五千元，僱用與其有犯意聯絡之乙○○、丁○○為店員，擔任兌換代幣及兌換
    現金、計分券（即紅茶券）之工作，而共同與不特定人賭博財物，並均以此為常
    業。參與賭博之人，以硬幣新台幣（下同）十元兌換代幣一枚，將代幣投入上開
    電動機具內，以十比一之比例押注賭玩，押中可得二倍至五十倍不等之分數，累
    積輸贏所得之分數，可兌換現金或計分卡（即紅茶券，十分可換一杯之紅茶券）
    ，如未押中，賭資即歸甲○○所有。嗣於八十九年一月二十八日二十二時四十分
    許，於乙○○為喬裝客人之警員劉文聰洗分五十分後，通知丁○○兌換現金五百
    元，丁○○交付現金五百元予劉文聰之際，為警當場查獲，並扣得電動賭博機具
    （均含ＩＣ板）十二台（含賓果連線、賓果、小瑪琍、超級寶石列車各一台、東
    方之珠及撲克單機各二台、滿貫大亨四台）、賭資五千九百七十元、代幣一袋、
    計分卡一疊、員工上班記錄卡四張、開分洗分表一張及開箱表一張。
二、案經台中市警察局第一分局報告臺灣台中地方法院檢察署檢察官聲請簡易判決處
    刑，本院改依通常程序審理。
    理  由
一、訊據被告乙○○，對於右揭時、地為警查獲之事實，固不否認，惟堅決否認有何
    賭博犯行，辯稱：伊僅在該處擔任泡沫紅茶的小姐，當日係因負責換代幣的人剛
    好上廁所，方替他換代幣云云。經查，被告當日兌換五百元代幣予喬裝之警員劉
    文聰，劉文聰以十比一的比例下注，把玩麻將機台（又稱滿貫大亨）後，並替喬
    裝之警員劉文聰洗分五十分，告知同案共犯丁○○，由丁○○兌換現金五百元予
    喬裝之警員劉文聰，業據證人劉文聰即同日喬裝賭客之警員到院具結屬實，此外
    ，復有扣案之上開電動賭博機具十二台、賭檯處之財物現金五千九百七十元及供
    犯罪所用之代幣一袋、計分卡一疊、開分洗分表一張及開箱表一張足資佐證。被
    告雖辯稱伊僅係當日臨時替其他員工兌換代幣，然查，被告於警訊中坦認其工作
    為泡沫紅茶小姐外，另負責兌換代幣及洗分工作，不負責兌換現金，與同案共犯
    丁○○、甲○○所供情節相符，而案發當日被告確係為喬裝之警員劉文聰兌換代
    幣、洗分之工作，與被告及同案共犯丁○○、甲○○所供情節相符，其於本院所
    為上開辯詞，核屬事後卸責之語，不足採信。事證明確，被告犯行堪以認定。
二、核被告乙○○所為，係犯刑法第二百六十七條之常業賭博罪。被告在吉利茶坊所
    為與不特定人以偶然勝負之射倖行為賭博財物，並資以為生，為常業犯。被告與
    同案共犯丁○○、甲○○間有犯意之聯絡，行為之分擔，均為共同正犯。爰審酌
    被告犯罪之動機係資以為生，其擔任工作性質為兌換代幣、洗分工作，所為與不
    特定人以偶然之勝負之射倖行為賭博財物，破壞社會善良風俗，犯罪後先則坦承
    不諱嗣則矢口否認，及公訴人具體求刑等一切情狀，量處如主文所示之刑，並諭
    知易科罰金易服勞役之折算標準。末查被告前未曾受有期徒刑以上刑之宣告，有
    本院刑事被告前科紀錄表在卷可按，被告坦承大部分犯行，其經此教訓，當知警
    惕而無再犯之虞，本院綜核各情，所宣告之刑，認以暫不執行為適當，併予宣告
    緩刑，以啟自新。另如事實欄所載之電動賭博機具十二台及賭資五千九百七十元
    ，為當場賭博之器具及賭檯處之財物，均應依刑法第二百六十六條第二項規定宣
    告沒收。又扣案之代幣一袋、計分卡一疊、開分洗分表一張及開箱表一張，均係
    同案被告甲○○所有，且係供犯罪所用之物，應依刑法第三十八條第一項第二款
    規定宣告沒收。
三、被告甲○○、丁○○部分，俟其到案後另行審結，附為敘明。
據上論斷，應依刑事訴訟法第四百五十二條、第二百九十九條第一項前段，刑法第二
十八條、第二百六十七條、第二百六十六條第二項、第四十一條、第七十四條第一款
、第三十八條第一項第二款，罰金罰鍰提高標準條例第一條前段、第二條，判決如主
文。
中      華      民      國    八十九    年    十二      月    二十九    日
                                          法  官  陳 學 德
右正本證明與原本無異。
如不服本判決，應於判決送達後十日內向本院提出上訴狀，上訴於臺灣高等法院臺中
分院( 須附繕本 )。
                                          書記官
中      華      民      國    八十九    年    十二      月    二十九    日
附錄：論罪科刑法條
中華民國刑法第二百六十七條
 (常業賭博罪)
以賭博為常業者，處二年以下有期徒刑，得併科一千元以下罰金。
中華民國刑法第二百六十六條
 (普通賭博罪與沒收物)
在公共場所或公眾得出入之場所賭博財物者，處一千元以下罰金。但以供
人暫時娛樂之物為賭者，不在此限。
當場賭博之器具與在賭檯或兌換籌碼處之財物，不問屬於犯人與否，沒收
之。


司法院資訊處製作；財團法人民間司法改革基金會備份。
